【裁判字號】    91,易,1792
【裁判日期】    920620
【裁判案由】    家暴傷害
【裁判全文】
臺灣桃園地方法院刑事判決                        九十一年度易字第一七九二號
    公  訴  人  臺灣桃園地方法院檢察署檢察官
    被      告  丙○○
    選任辯護人  甲○○律師
右列被告因家庭暴力防治法之傷害案件，經檢察官聲請簡易判決處刑（聲請案號：九
十一年度偵字第六一四一號），本院改依通常程序審理判決如左︰
    主  文
丙○○連續傷害人之身體，處拘役肆拾日，如易科罰金以佰元折算壹日。
    事  實
一、丙○○無犯罪前科。丙○○與丁○○係夫妻，生育二個女兒歐怡寧、歐佳穎，為
    家庭暴力防治法第三條第一款規定之家庭成員，丙○○與丁○○感情不睦，並於
    民國九十年二月間雙方簽訂離婚協議書，惟丁○○反悔未前往戶政事務所辦理離
    婚登記，嗣丙○○為與丁○○離婚而時常藉故與丁○○爭吵，趕丁○○離家，於
    九十一年一月十六日凌晨一、二時許，丙○○自外返回桃園縣中壢市○○路五○
    六號住處後即進入妻丁○○與二個女兒睡覺之房間內將睡夢中之丁○○叫醒，以
    丁○○看不起他為藉口罵丁○○，叫丁○○離家，並以傷害之故意，且基於概括
    犯意，以腳踢躺在床上之丁○○，待丁○○起身坐在床上後，猶罵丁○○，並繼
    續動手揮打丁○○，拿木棒在丁○○面前揮打，致丁○○因此受有右胸上部挫傷
    、瘀血六Ｘ四公分、左小腿二處挫傷瘀傷各三Ｘ二公分，於九十一年一月十九日
    凌晨一、二時左右，丙○○返回住處後，一進屋內看見一樓四處堆放衣服，且整
    理儀容之落地鏡亦遭打破，地上散落鏡片碎片，不禁惱怒，旋即上樓進入妻丁○○與二個女兒睡覺之房間內將睡夢中之丁○○叫醒，罵丁○○，叫丁○○離家，
    且承前傷害之概括犯意，動手打丁○○，致丁○○因此受有左前臂瘀青各二Ｘ一
    公分及一．五Ｘ一．五公分之傷害，丙○○並拿一根木棒在丁○○面前揮打，原
    在一旁睡覺而被吵醒之大女兒歐怡寧看見，為護衛母親，竟跑到廚房拿出一把菜
    刀衝進房間，丙○○見狀大聲喝斥歐怡寧稱「：你要殺我！從今以後不要叫我爸
    爸：」，轉而拿木棒做勢要打歐怡寧，丁○○立即帶著歐怡寧、歐佳穎跑出屋外
    ，丙○○乃將大門反鎖，嗣丁○○偕二個女兒歐怡寧、歐佳穎欲回屋內因無法進
    入遂報警到場處理。
二、案經被害人丁○○訴由桃園縣警察局中壢分局報請臺灣桃園地方法院檢察署檢察
    官偵查聲請簡易判決處刑（九十一年度偵字第六一四一號），經本院桃園簡易庭
    受理後（九十一年度桃簡字第六○○號），認為不宜以簡易判決處刑，而改分為
    普通訴訟程序審理。
    理  由
一、訊據被告丙○○否認有何傷害犯行，辯稱「：是告訴人用話挑釁我，而且我也沒
    有真的動手打丁○○，我只是比著嚇他而已：」（九十二年四月十七日本院調查
    ）、「：我因為下班十一點多回到家，看見我的衣服丟在一樓地下及二樓也被丟
    的到處都是、樓下鏡子也被打破，我很生氣，所以找她問清楚：如果用木棒打的
    話，不可能傷勢這麼輕，診斷證明書上的傷如何來的我不清楚：當時警察有問她
    有沒有受傷，她也說沒有受傷，而且當時也是丁○○自己報警：」（九十二年六
    月六日本院調查審理）等語，查右述事實已據告訴人丁○○指述甚詳，且據證人
    即被告與告訴人之女兒歐怡寧於九十一年二月二十三日警訊、九十一年五月二十
    日偵查及九十一年九月二十三日本院桃園簡易庭調查及歐佳穎於九十一年九月二
    十三日本院桃園簡易庭調查時證述甚詳，且經本院於九十二年四月十七日調查時
    當庭勘驗告訴人提出之指述九十一年一月十六日凌晨遭被告毆打之錄影光碟內容
    ，有出現被告用手打告訴人頭、腳踢躺在床上告訴人及拿木棍揮打之畫面，有監
    視錄影光碟片一片扣案可證，又告訴人於九十一年一月十六日前往新永和醫院就
    診受有右胸上部挫傷、瘀血六Ｘ四公分、左小腿二處挫傷瘀傷各三Ｘ二公分，於
    九十一年一月十九日前往新永和醫院就診受有左前臂瘀青各二Ｘ一公分及一．五
    Ｘ一．五公分之傷害，亦有新永和醫院之甲種診斷證明書一紙及新永和醫院於九
    十一年十月二十一日永字第二三一一號函送之丁○○門診病歷影本一份在卷可稽
    ，至於證人即據報趕至告訴人與被告上址住處理事件之桃園縣警察局中壢分局興
    國派出所警員乙○○於九十一年五月二十日偵查、九十二年一月三日本院調查、
    證人副所長葉元清於九十二年二月二十七日本院調查時均證稱「：（你當時有看
    到告訴人（丁○○）身上有傷？）沒看到：」（九十一年五月二十日偵查，乙○○）、「：（你和葉元清二人進屋內後屋內的大人、小孩有無人受傷？）當時沒
    有看到：」（九十二年一月三日本院調查，乙○○）、「：（當時有無發現丁○○身上受傷？）我沒有看到：」（九十二年二月二十七日本院調查，葉元清）等
    語，然而告訴人指述前揭遭被告毆打之時間為九十一年一月十六日凌晨、九十一
    年一月十九日凌晨，時值冬季，受傷之部位又係右胸上部挫傷、瘀血六Ｘ四公分
    、左小腿二處挫傷瘀傷各三Ｘ二公分、左前臂瘀青各二Ｘ一公分及一．五Ｘ一．
    五公分，均係被衣服遮蔽之處，是證人乙○○、葉元清前述證詞尚不足以證明被
    告未毆傷告訴人之證據，況證人葉元清亦稱「：（當時丙○○或丁○○有無指控
    被打？）有，丁○○說她被她先生打，丙○○說沒有打她：她（告訴人丁○○）
    說被告是徒手打，沒有出示傷痕，也沒說怎麼打，打哪裡。我沒有追問，我們請
    她如有被打傷先到醫院驗傷後提出相關證明再到派出所處理：」（九十二年二月
    二十七日本院調查）等，益徵告訴人前述指控真實，被告前述所辯均係卸責之詞
    ，不足採信，本件事證明確，被告傷害犯行堪予認定。
二、核被告之所為，係犯刑法第二百七十七條第一項之傷害罪（亦屬家庭暴力防治法
    第二條第二項之家庭暴力罪）。被告先後二次傷害犯行，時間緊接，所犯犯罪構
    成要件相同，係基於概括之犯意而為，為連續犯，應依刑法第五十六條規定論以
    以一傷害罪，並加重其刑。爰審酌被告之素行（無犯罪前科，有台灣桃園地方法
    院察署刑案被告查註記錄表、台灣高等法院被告全國前案記錄表在卷足稽）、犯
    罪之動機、手段、犯罪時所受之刺激、告訴人所受傷害程度及被告犯罪後之態度
    等一切情狀，量處如主文所示之刑，並諭知易科罰金之折算標準。
三、本件原經檢察官聲請簡易判決處刑，經本院認為不宜以簡易判決處刑，改依通常
    程序審理，併予敘明。
據上論斷，應依刑事訴訟法第四百五十二條、第二百九十九條第一項前段，刑法第五
十六條、第二百七十七條第一項、第四十一條第一項前段，罰金罰鍰提高標準條例第
一條前段、第二條，判決如主文。
本案經檢察官胡樹德到庭執行職務。
中      華      民      國    九十二    年      六      月     二十     日
                                臺灣桃園地方法院刑事第五庭
                                        法   官  林 婷 立
右正本證明與原本無異。
如不服本判決，應於判決送達後十日內向本院提出上訴狀( 應附繕本 )，上訴於臺灣
高等法院。
                                        書記官   楊 鳳 滿
中      華      民      國    九十二    年      七      月     十八     日
附錄本件論罪科刑法條：
刑法第二百七十七條第一項。
刑法第二百七十七條
傷害人之身體或健康者，處三年以下有期徒刑，拘役或一千元以下罰金。
犯前項之罪，因而致人於死者，處無期徒或七年以上有期徒刑，致重傷者，處三年以
上、十年以下有期徒刑。


司法院資訊處製作；財團法人民間司法改革基金會備份。
